Inventaris van het archief van de Landbouwkundig Adviseur voor Werkverschaffing en Steunverlening van het Ministerie van Landbouw en Visserij, (1928) 1935-1952
Nationaal Archief, Den Haag
- Utrecht, G.
  - Correspondentie over aankoop ten behoeve van werkverruiming door Staatsbosbeheer van het complex De Hooge Vuursche, de landgoederen Klein Drakenstein en Groeneveld onder Baarn, het complex Austerlitz onder Woudenberg, Zeist en Driebergen, en het landgoed Wallenburg onder de gemeente Zeist., 1937-1939; 84; 1 omslag
    Oorspronkelijk dossiernummer: WS79
  - Correspondentie over uitbreiding van het vloeiveld van Stichting Zon en Schild te Amersfoort., 1947; 105A; 1 omslag
- Noord-Holland, H.
  - Correspondentie over verpachting van boerderijen in de Wieringermeerpolder, sollicitaties voor aanstellingen en andere kwesties met betrekking tot die polder en een afschrift van het besluit van de secretarissen- generaal van de departementen van Waterstaat en Financiën dd. 27 mei 1941 tot instelling van een Dienst der IJsselmeerpolders., 1936-1944; 5; 1 omslag
    Oorspronkelijk dossiernummer: WS5A
  - Correspondentie over droogmaking en ontginning van veenderij De Eendracht onder de voormalige gemeente Sloten (Amsterdam)., 1936; 46; 1 omslag
    Oorspronkelijk dossiernummer: WS41
  - Stukken betreffende verbetering van de waterstaatkundige toestand van de polder Horstermeer onder Nederhorst den Berg., 1935-1952; 69; 1 pak
    Oorspronkelijk dossiernummer: WS64
  - Correspondentie over nieuwe beplanting op de begraafplaats te Weesp na het rooien van iepen., 1936-1937; 71; 1 omslag
    Oorspronkelijk dossiernummer: WS66
  - Minuut van een uitgaande brief aan de Rijkscommissie voor Werkverruiming voor Noord-Holland over het vinden van een werkverschaffingsobject in Drechterland ter vervanging van het van de projectenlijst afgevoerde kanaal van Hoorn naar Medemblik., 1937; 72; 1 omslag (2 stukken)
    Oorspronkelijk dossiernummer: WS67
  - Correspondentie over het instellen van een onderzoek naar riolering in Kennemerland., 1937-1938, 1952; 74; 1 omslag
    Oorspronkelijk dossiernummer: WS69
- Zuid-Holland, J.
  - Correspondentie over inpoldering van buitengronden, gorzen en aanwassen in het land van Essche (Zuid-Holland)., 1935-1936; 11; 1 omslag
    Oorspronkelijk dossiernummer: WS9
  - stukken betreffende aanleg in werkverschaffing van een gedeelte van weg nr. 15 uit het Rijkswegenplan 1932, gelegen in de gemeenten Sliedrecht, Giessendam en Hardinxveld, en een geschil daarover tussen de Staat en NV Aannemersbedrijf H.J. te Siepe te Winterswijk., 1935-1939; 23; 1 pak
    Oorspronkelijk dossiernummer: WS19
  - Correspondentie over onteigening en ontginning van griendlanden onder Gorinchem., 1936-1944; 38; 1 omslag
    Oorspronkelijk dossiernummer: WS33
  - Correspondentie over inpoldering van gorzen bij Oud- en Nieuw-Kleiburg (Oostvoorne)., 1936; 41; 1 omslag
    Oorspronkelijk dossiernummer: WS36
  - Correspondentie over inpoldering en verkaveling van de Aart Eloysenboschpolder te Sliedrecht., 1936-1937; 42; 1 omslag
    Oorspronkelijk dossiernummer: WS37
  - Correspondentie over het in werkverschaffing egaliseren van een strook gorzen, rooien van grienden en slechten van waterkeringen in de polder Het Oudeland van Strijen (Zuid-Holland)., 1936; 51; 1 omslag
    Oorspronkelijk dossiernummer: WS46
  - Correspondentie over droogmaking en ontginning van de Noorder Buurtse polder onder Zevenhoven (Zuid-Holland)., 1936-1946; 52; 1 pak
    Oorspronkelijk dossiernummer: WS47
  - Correspondentie over het voorstel om een kade in de polder Buitenland onder Heerjansdam op te hogen., 1936; 56; 1 omslag
    Oorspronkelijk dossiernummer: WS51
  - Correspondentie over inpoldering van griendgronden onder Rhoon (Zuid-Holland)., 1936-1937; 66; 1 omslag
    Oorspronkelijk dossiernummer: WS61
  - Correspondentie over verkavelen en draineren van de polders Kort- en Lang Ambacht en Ruichten bezuiden den Perenboom onder de gemeente Sliedrecht., 1937; 67; 1 omslag
    Oorspronkelijk dossiernummer: WS62
  - Stukken van ir. Mesu als bestuurslid van de Stichting Landverbetering Zuid-Holland., 1937-1952; 82; 1 pak
    Oorspronkelijk dossiernummer: WS77
  - Correspondentie over een geschil tussen de Rijksinspectie van de Werkverschaffing in Dordrecht en NV Aannemers- en Wegenbouwbedrijf P.C. Zanen over het bestek voor een gedeelte van de provinciale weg Papendrecht-Meerkerk (nr. 36 van het Provinciaal Wegenplan 1936)., 1938-1939; 98; 1 omslag
    Oorspronkelijk dossiernummer: WS93
  - Stukken betreffende het geven van een bindend advies door de arbitragecommissie onder voorzitterschap van ir. Mesu inzake het geschil tussen de Staat en NV Aannemersbedrijf voorheen H.J. Siepe te Winterswijk over uitbetaalde lonen bij de aanleg van een gedeelte van weg nr. 15 (Rijkswegenplan 1932)., 1938-1941; 108; 1 pak
    Oorspronkelijk dossiernummer: WS109
  - Correspondentie over inpoldering van buitengronden in de gemeente Papendrecht, van de Dordse en Gorinchemse Avelingen en grondverbetering van gronden onder Giessendam en Hardinxveld., 1939-1942; 117; 1 pak
    Oorspronkelijk dossiernummer: WS124
  - Correspondentie over het aanhangig maken door NV Aannemersbedrijf voorheen H.J. Siepe te Winterswijk van een geschil met de Rijksinspectie voor de Werkverschaffing te Dordrecht over de aanleg van een gedeelte van weg nr. 15 (Rijkswegenplan 1932) bij het in bestek nr. 29 van Rijkswaterstaat genoemde scheidgerecht., 1939-1940; 122; 1 omslag
    Ir. Mesu was voorzitter van het scheidgerecht.
    Oorspronkelijk dossiernummer: WS126
- Zeeland, K.
  - Correspondentie over lage lonen wegens geringe arbeidsprestatie voor grondwerkers bij verbetering van de waterleiding in de polder Kleine Zevenaar (gemeente Hoek)., 1935; 15; 1 omslag
    Oorspronkelijk dossiernummer: WS13
  - Stukken van ir. Mesu als bestuurslid van de Stichting Zeeuwsche Grondverbetering Maatschappij te Goes., 1936-1939; 83; 1 pak
    Oorspronkelijk dossiernummer: WS78
  - Correspondentie over bebossing van de Zoutelandse Vroonen., 1937; 87; 1 omslag
    Oorspronkelijk dossiernummer: WS82
- Noord-Brabant, L.
  - Correspondentie over ontwateringswerken in de Biesbos., 1935, 1940, 1948; 2; 1 omslag
    Oorspronkelijk dossiernummer: WS2
  - Correspondentie over aankoop en ontginning van gronden onder Moergestel (Noord-Brabant)., 1935, 1937-1938; 12; 1 omslag
    Oorspronkelijk dossiernummer: WS10
  - Correspondentie over stopzetting van vervening in de vorm van werkverschaffing in de gemeente Deurne., 1935; 13; 1 omslag
    Oorspronkelijk dossiernummer: WS11
  - Stukken betreffende de wens om bestaans- en vestigingsmogelijkheden op het plateland van Noord-Brabant te bevorderen, oprichting (1937) en liquidatie (1942) van de Stichting Werkverschaffing en Ontginning Noord-Brabant en ontginningsprojecten van deze stichting in de Groenendijkse en Dongendijkse polder en van gronden onder Raamsdonk, Sprang-Capelle, Terheyden, Udenhout, Valkenswaard en Waspik., 1937-1942; 19; 1 pak
    Oorspronkelijk dossiernummer: WS15
  - Correspondentie over de kosten van werkverschaffing in de ruilverkaveling De Nulanden onder Nuland (Noord-Brabant)., 1935-1936; 28; 1 omslag
    Oorspronkelijk dossiernummer: WS23
  - Correspondentie betreffende werkverschaffingsobjecten van de Vereniging De Biesbosch te Dordrecht met ingezonden jaarverslagen van deze vereniging., 1936-1952; 54; 1 pak
    Oorspronkelijk dossiernummer: WS49
  - Correspondentie over ontginning van gronden in de gemeente Asten met uitzondering van wegens defensiebelangen voor bebossing verboden terrein., 1938-1951; 57; 1 omslag
    Oorspronkelijk dossiernummer: WS52
  - Correspondentie over ontginning van de gecombineerde Dongensdijkse en Groenendijkse polder onder Oosterhout., 1936-1943; 60; 1 pak
    Oorspronkelijk dossiernummer: WS55
  - Correspondentie over ontbossen en ontginnen tot bouw- en grasland van gronden in De Dompt onder Gemert (Noord-Brabant)., 1936-1937; 65; 1 omslag
    Oorspronkelijk dossiernummer: WS60
  - Correspondentie over subsidiëring van werkverschaffing in het waterschap Polders van Nieuw-Vosmeer., 1936-1937; 68; 1 omslag
    Oorspronkelijk dossiernummer: WS63
  - Correspondentie over subsidiëren van werkverschaffing voor plannen van de Godshuizen te Heusden om de Waarden onder Vlijmen te egaliseren en herverkavelen., 1936-1937; 70; 1 omslag
    Oorspronkelijk dossiernummer: WS65
  - Correspondentie over aankoop van grond ter uitbreiding van de boswachterij Hapert gelegen ten zuidwesten van Eindhoven., 1937; 73; 1 omslag
    Oorspronkelijk dossiernummer: WS68
  - Correspondentie over een onderzoek naar het behouden van een open strook aan weerszijden van de weg Dompt-Zeeland ter hoogte van de Wanroysche Peel., 1937; 75; 1 omslag
    Oorspronkelijk dossiernummer: WS70
  - Correspondentie over het in kaart brengen van de onontgonnen gedeelten van de Brabantse Peel en de ontginning in particuliere werkverschaffing van de Klotterpeel in de gemeente Bakel., 1936-1939; 92; 1 omslag
    Oorspronkelijk dossiernummer: WS87
  - Correspondentie over uitvoering in werkverschaffing van de verbetering van de Heeswijkse Broek in de gemeente Heeswijk., 1936-1937; 112; 1 omslag
    Oorspronkelijk dossiernummer: WS118
  - Correspondentie over aankoop en ontginning van gronden in de gemeente Ossendrecht., 1938-1939; 113; 1 omslag
    Oorspronkelijk dossiernummer: WS119
  - Correspondentie over ontginnen van een perceel woeste grond onder Moergestel toebehorend aan de gemeente Boxtel., 1936; 114; 1 omslag
    Oorspronkelijk dossiernummer: WS120
  - Correspondentie betreffende aankoop ten behoeve van landbouw van voor bebossing bestemde grond te Leende door de Noord-Brabantsche Christelijke Boerenbond., 1936-1941; 115; 1 omslag
    Oorspronkelijk dossiernummer: WS121
  - Correspondentie over het verzoek van de stichting Onze Lieve Vrouw ter Duinen te Ossendracht om een renteloos voorschot te krijgen gedurende dertig jaar voor het oprichten en onderhouden van een vijftal boerderijtjes als werkverschaffingsobject voor de werkloze jongeren in het werkkamp te Ossendracht, dat ressorteert onder de Nationale R.K. Commissie voor Jeugdwerkloosheid te ’s Hertogenbosch., 1938; 116; 1 omslag
    Oorspronkelijk dossiernummer: WS122
- Limburg, M.
  - Correspondentie over aankoop van gronden nabij Sevenum in de Peel van de NV Mariaveen en de NV Helenaveen., 1935-1943; 14; 1 omslag
    Oorspronkelijk dossiernummer: WS12
  - Correspondentie over subsidiëring van werkverschaffing voor ontginning van gronden van de Stichting “Peelontginning”., 1936-1937; 22; 1 omslag
    Oorspronkelijk dossiernummer: WS18
  - Stukken betreffende ontginning in werkverschaffing van de afgegraven gronden in het Horst- en Griendtveen onder Horst, die eigendom zijn van de NV Maatschappij van de Griendt’s Land-exploitatie, met 30 briefkaarten met foto’s van deze Maatschappij., 1935-1952; 26; 1 pak
    Oorspronkelijk dossiernummer: WS21
  - Correspondentie over ontginning van woeste gronden onder Horst., 1935-1940; 27; 1 omslag
    Oorspronkelijk dossiernummer: WS22
  - Correspondentie over wegverbetering in de gemeente Heythuizen., 1936; 55; 1 omslag
    Oorspronkelijk dossiernummer: WS50
  - Correspondentie over afwijzing van het verzoek om subsidie voor particuliere ontginning van heidegrond onder Vessem., 1936; 58; 1 omslag
    Oorspronkelijk dossiernummer: WS53
  - Correspondentie over het ontginningsplan Sevenumse Peel onder Sevenum., 1936-1940; 90; 1 pak
    Oorspronkelijk dossiernummer: WS85
  - Correspondentie over het ontginningsplan van de Oorlose en Heidse Peel en het graven van een defensiekanaal voor de gemeente Venray., 1935-1939; 91; 1 pak
    Oorspronkelijk dossiernummer: WS86
  - Correspondentie over subsidieverlening aan particuliere ontginningen van woeste gronden in Limburg (gemeenten Gennep, Grubbenvorst, Helden, Horst, Kessel-eik, Maasbree, Meerlo. Meijel, Nederweert, Sevenum, Venray, Weert) voor zover die niet in de defensiestrook of het ruilverkavelingsgebied liggen., 1937-1940; 101; 1 pak
    Oorspronkelijk dossiernummer: WS101
  - Correspondentie over het voorstel tot aankoop van het Vijlenerbos (Zuid-Limburg) door Staatsbosbeheer., 1939-1940; 123; 1 omslag
    Oorspronkelijk dossiernummer: WS127
  - Correspondentie over het aan de arbitragecommissie voorgelegde geschil tussen de gemeente Venlo en NV Aannemersbedrijf Joh. Fest en Zn. te Nijmegen over verrekening van extra kosten bij de aanleg in werkverschaffing van riolering in Venlo, met 23 foto’s over de uitvoering van het werk., 1940-1941; 126; 1 pak
    Oorspronkelijk dossiernummer: WS130